【裁判字號】    97,訴,492
【裁判日期】    970418
【裁判案由】    毒品危害防制條例
【裁判全文】
臺灣臺北地方法院刑事判決               97年度訴字第492號
公  訴  人  臺灣臺北地方法院檢察署檢察官
被      告  甲○○
選任辯護人  鄭重文律師
上列被告因違反毒品危害防制條例案件，經檢察官聲請以簡易判
決處刑（九十七年度毒偵字第四七四號），本院認不宜以簡易判
決處刑（九十七年度簡字第八一一號）而改依通常程序進行後，
被告於本院準備程序中就被訴事實為有罪之陳述，經告知簡式審
判程序之旨，並聽取公訴人、被告及辯護人之意見後，本院合議
庭認為適宜由受命法官獨任進行簡式審判程序而裁定改由受命法
官獨任進行簡式審判程序審理，判決如下：
    主  文
甲○○施用第一級毒品，處有期徒刑陸月，如易科罰金，以新臺
幣壹仟元折算壹日。
    事  實
一、甲○○於民國八十四年間，因違反藥事法案件，經本院以八
    十四年度訴字第一四四號判決判處有期徒刑四月，緩刑四年
    ，再經臺灣高等法院以八十四年度上訴字第五三一三號案件
    受理後，因撤回上訴而確定，嗣因緩刑期滿而緩刑之宣告未
    經撤銷，其刑之宣告失其效力（不構成累犯）。甲○○前因
    施用第一級毒品海洛因案件，經臺灣臺北地方法院檢察署檢
    察官聲請本院以九十五年度毒聲字第四八六號裁定送勒戒處
    所觀察、勒戒，並經臺灣高等法院以九十五年度毒抗字第四
    三九號裁定抗告駁回確定，再經該署檢察官將甲○○送臺灣
    臺北看守所附設勒戒處所執行觀察、勒戒後，因無繼續施用
    毒品之傾向，於九十六年一月十六日釋放出所，並經臺灣臺
    北地方法院檢察署檢察官於九十六年一月十七日以九十五年
    度毒偵字第一二四七號為不起訴處分確定。
二、甲○○基於施用第一級毒品海洛因之犯意，於九十六年十一
    月二十二日十六時許，在其臺北市中山區○○○路二三二號
    十一樓之二居所，施用第一級毒品海洛因一次。嗣於九十六
    年十一月二十三日凌晨三時五分許，為警在臺北市○○區○
    ○街九十一號處查獲，並扣得第二級毒品安非他命三包（總
    毛重二○二五公克）、第二級毒品搖頭丸五顆、第三級毒品
    Ｋ他命十包（毛重五十一公克）、分裝袋一百個及電子磅秤
    一台等物（甲○○所涉販賣第二級毒品犯行另經臺灣板橋地
    方法院檢察署檢察官以九十六年度偵字第二八二九九號為不
    起訴處分在案），經甲○○同意採尿送驗並將所採尿液送瑞
    芳醫事檢驗所檢驗後呈嗎啡（海洛因）陽性反應，始知上情
    。
三、案經臺北市政府警察局松山分局報請臺灣板橋地方法院檢察
    署檢察官呈請臺灣高等法院檢察署檢察長核准令轉臺灣臺北
    地方法院檢察署檢察官偵查起訴後，因甲○○於本院準備程
    序中就被訴事實為有罪之陳述，本院合議庭認為適宜由受命
    法官獨任進行簡式審判程序而裁定改由受命法官獨任進行簡
    式審判程序審理。
    理  由
一、上開事實，業據被告甲○○於本院行準備程序時及審理中自
    白不諱，而其於九十六年十一月二十三日為警查獲後所採集
    之尿液經送瑞芳醫事檢驗所檢驗後呈嗎啡（海洛因）陽性反
    應，有該檢驗所九十六年十二月六日檢驗報告單在卷可參，
    是被告之任意性自白顯與事實相符。查被告因犯施用第一級
    毒品海洛因之違反毒品危害防制條例案件而有上開如事實欄
    一所載之觀察勒戒等情，有本院九十五年度毒聲字第四八六
    號刑事裁定、臺灣高等法院九十五年度毒抗字第四三九號刑
    事裁定、臺灣臺北地方法院檢察署檢察官九十五年度毒偵字
    第一二四七號不起訴處分書、臺灣高等法院被告前案紀錄表
    、被告毒品紀錄表等在卷可參。綜上，本案事證明確，被告
    於如事實欄二所載之時、地施用第一級毒品海洛因犯行堪以
    認定，應予依法論科。
二、查海洛因屬毒品危害防制條例第二條第二項第一款所稱之第
    一級毒品。核被告所為，係犯毒品危害防制條例第十條第一
    項之施用第一級毒品罪。其持有第一級毒品海洛因之低度行
    為為施用第一級毒品海洛因之高度行為所吸收，不另論罪。
    爰審酌被告前經觀察勒戒之矯治處遇後，仍為本案之施用第
    一級毒品海洛因之行為，然其所為主要係戕害自身，並未直
    接積極損害他人之利益，犯罪之動機、目的、手段、生活狀
    況、智識程度暨犯罪後坦承犯行，並自行至臺北市立聯合醫
    院接受美沙酮戒斷治療，有該院昆明院區診斷證明書在卷可
    按，其顯有戒毒之決心等一切情狀，從輕量處如主文所示之
    刑，並諭知易科罰金之折算標準。至扣案之第二級毒品安非
    他命三包（總毛重二○二五公克）、第二級毒品搖頭丸五顆
    、第三級毒品Ｋ他命十包（毛重五十一公克）、分裝袋一百
    個及電子磅秤一台等物，既與被告施用第一級毒品海洛因之
    犯行無關，依從刑附屬於主刑之原則，依法顯無從宣告沒收
    或沒收銷燬，於此一併說明。
據上論斷，應依刑事訴訟法第二百七十三條之一第一項、第二百
九十九條第一項前段，毒品危害防制條例第十條第一項，刑法第
十一條前段、第四十一條第一項前段，判決如主文。
本案經檢察官楊碧瑛到庭執行職務
中    華    民    國    97    年    4     月    18    日
                  刑事第七庭  法  官  黃紹紘
以上正本證明與原本無異。
如不服本判決，應於判決送達後十日內向本院提出上訴狀（應抄
附繕本）。告訴人或被害人如對於本判決不服者，應具備理由請
求檢察官上訴，其上訴期間之計算係以檢察官收受判決正本之日
期為準。
                              書記官  陳靜君
中    華    民    國    97    年    4     月    21    日
附錄本案論罪科刑所犯法條全文
毒品危害防制條例第十條
施用第一級毒品者，處六月以上五年以下有期徒刑。
施用第二級毒品者，處三年以下有期徒刑。


司法院資訊處製作；財團法人民間司法改革基金會備份。
